臺灣臺中地方法院刑事簡易判決　100年度簡字第627號
公　訴　人　臺灣臺中地方法院檢察署檢察官
被　　　告　李東祐
　　　　　　古志瑋
上列被告等因妨害自由等案件，經檢察官提起公訴（100年度少
連偵字第136號），被告二人於本院準備程序中均自白犯罪，本
院裁定逕以簡易判決處刑，判決如下：
      主  文
李東祐成年人與少年共同犯強制罪，累犯，處拘役伍拾玖日，如
易科罰金，以新臺幣壹仟元折算壹日。
古志瑋成年人與少年共同犯強制罪，累犯，處拘役伍拾日，如易
科罰金，以新臺幣壹仟元折算壹日。
     事實及理由
一、本案除起訴書犯罪事實一所載「95年度訴字第2182號判處有
    期徒刑3月確定」應更正為「95年度訴字第2182號判處有期
    徒刑3月，嗣經減刑為有期徒刑1月15日確定」；「95年度易
    字第1045號判處有期徒刑確定，於98年3月23日保護管束期
    滿執行完畢」應更正為「95年度易字第1045號判決判處有期
    徒刑3年確定，其經入監執行，於97年6月25日假釋出監並付
    保護管束至98年3月23日止，其假釋未經撤銷，視為執行完
    畢」；證據部分應補充「被告李東祐、古志瑋二人各於本院
    準備程序中之自白及本院100年度司中調字第1767號、2089
    號調解筆錄各1紙」外，其餘犯罪事實及證據均引用起訴書
    記載（如附件）。
二、核被告李東祐、古志瑋二人所為，均係犯刑法第304條第1項
    之強制罪。檢察官於起訴書認為被告二人涉犯刑法第304條
    第1項強制罪、第305條恐嚇危安罪，應分論併罰乙節，惟本
    件恐嚇行為實屬強制罪之部分行為，為包括上之一罪，自無
    庸另論刑法第305條恐嚇危安罪，惟此經公訴人當庭更正，
    併此敘明。
三、按兒童及少年福利法（法律名稱改為：兒童及少年福利與權
    益保障法，並於100年11月30日公布實施）已於92年5月28日
    制定公布，並於同年月30日生效，其第70條第1項前段規定
    ：成年人教唆、幫助或利用兒童及少年犯罪或與之共同實施
    犯罪或故意對其犯罪者，加重其刑至2分之1。此項規定為少
    年事件處理法第85條第1項之特別規定，依後法優於前法，
    特別法優於普通法之法律適用原則，自應優先於少年事件處
    理法適用（最高法院94年度臺上字第856判決意旨參照）。
    揆諸前開說明，被告李東祐、古志瑋等二人均為年滿二十歲
    以上之成年人，其等與16歲之少年甲女（代號00000000號，
    83年5月出生）共同實施上開犯罪，均應優先適用兒童及少
    年福利與權益保障法（已於100年11月30日公布實施）第112
    條第1項前段（原名稱及條文：兒童及少年福利法第70條第1
    項前段，雖條文異動但內容未修正，尚無新舊法比較問題）
    之規定，皆加重其刑，並均於累犯加重後遞加重之。檢察官
    認被告2人均應依少年事件處理法第85條第1項加重其刑，容
    有誤解，併此敘明。
四、爰審酌被告李東祐為國中畢業從事服務業之男子；被告古志
    瑋為高中肄業無業之男子，其等僅因少年甲女與被害人黃啟
    峻有糾紛，竟夥同游善淳等多人作勢毆打逼迫被害人黃啟峻
    之犯罪動機、目的、手段，及其前科素行，犯罪所生之損害
    ，及犯後於本院坦認犯行，並已與被害人黃啟峻為民事調解
    成立，有本院100年度司中調字第1767號、2089號調解筆錄
    各1紙附卷可參，其等犯後態度尚可，兼衡告訴人於本件過
    程亦有相當不當行為舉動情形等一切情狀，各量處如主文所
    示之刑，並諭知易服罰金之折算標準。
五、依刑事訴訟法第449條第2項、第454條第2項、第299條第1項
    前段，刑法28條、第304條第1項、第47條第1項、第41條第1
    項前段，兒童及少年福利與權益保障法第112條第1項前段，
    刑法施行法第1條之1第1項、第2項前段，逕以簡易判決處刑
    如主文。
六、如不服本判決，應自判決送達後10日內，向本院提出上訴狀
    （須附繕本）。
中    華    民    國    100    年    12    月    29    日
                    臺中簡易庭  法  官  張德寬
以上正本證明與原本無異。
                                書記官  王麗雯
中    華    民    國    100    年    12    月    29    日
附錄論罪科刑法條：
中華民國刑法第304條
以強暴、脅迫使人行無義務之事或妨害人行使權利者，處3年以
下有期徒刑、拘役或3百元以下罰金。
附件：
臺灣臺中地方法院檢察署檢察官起訴書
                                   99年度少連偵字第136號
    被      告  李東祐  男  24歲（民國○○年○月○日生）
                        住臺中市○○區○○街240巷113號
                        國民身分證統一編號：Ｚ000000000號
                游善淳  男  26歲（民國○○年○○月○日生）
                        住臺中市○○區○○路7號
                        居臺中市○○區○○路135巷1弄41之
                        1號
                        國民身分證統一編號：Ｚ000000000號
                葉進聲  男  27歲（民國○○年○月○○日生）
                        住臺中市○○區○○路186巷22號
                        國民身分證統一編號：Ｚ000000000號
                張菀庭  女  21歲（民國○○年○月○日生）
                        住臺中市○○區○○路160號
                        居臺中市○○區○○路349巷19弄16
                        號
                        國民身分證統一編號：Ｚ000000000號
                古志瑋  男  24歲（民國○○年○月○○日生）
                        住臺中市○○區○○路118號
                        國民身分證統一編號：Ｚ000000000號
上列被告等因妨害自由等案件，已經偵查終結，認應該提起公訴
，茲將犯罪事實及證據並所犯法條分敘如下：
            犯罪事實
一、李東祐前因妨害自由案件，經臺灣臺中地方法院於民國96年
    3月26日、以95年度訴字第2182號判處有期徒刑3月確定，甫
    於97年4月23日易科罰金執行完畢；古志瑋前因犯竊盜罪，
    經臺灣臺中地方法院於95年8月2 1日、以95年度易字第1045
    號判處有期徒刑確定，於98年3月23日保護管束期滿執行完
    畢。竟均不知悔改，李東祐與少女00000000（民國83年5月
    生，為滿16歲之少女，年籍、姓名詳卷內密封袋，另案移送
    臺灣臺中地方法院少年法庭調查，以下簡稱甲女）為互稱兄
    、妹之友人，游善淳、葉進聲、張菀庭、古志瑋及詹正皓（
    通緝中）等均為李東祐之友人。99年8月24日凌晨2時32分許
    ，甲女搭乘黃啟峻所駕駛之車牌號碼4710-XY號自用小客車
    ，進入設在臺中縣豐原市（現改制為臺中市豐原區○○○路
    ○段1110號「尼斯堡汽車旅館」內，投宿307號房休息，2人
    並於前開入住時間起至當日凌晨3時49分前之某時，在前開
    房內為性交行為。詎甲女、李東祐、游善淳、葉進聲、張菀
    庭、古志瑋、詹正皓等因不滿黃啟峻與甲女為性交行為，竟
    基於妨害自由等犯意聯絡，經甲女於與黃啟峻性交前、性交
    時陸續與李東祐聯繫，而使李東祐得知黃啟峻等投宿地點及
    房號後，分別由李東祐、游善淳等人駕駛車牌號碼QN-4393
    號、2E-9329號自用小客車2輛，車內附載葉進聲、張菀庭、
    古志瑋、詹正皓等人，共同前往「尼斯堡汽車旅館」，並自
    櫃臺處告知服務員欲進入307號房，惟服務人員劉俊谷見渠
    等人數眾多、意圖不明而攔阻。隨後經李東祐與甲女取得聯
    繫後，經甲女開啟307號房車庫鐵捲門並引導李東祐等一行
    人進入307號房內，甲女、李東祐、游善淳、葉進聲、張菀
    庭、古志瑋、詹正皓等人遂以甲女未滿18歲為由，告知黃啟
    峻行為觸法，李東祐復口出「你討打」，隨之一行人衝至黃
    啟峻身旁作勢毆打等加害身體之言語、行為，對黃啟峻恐嚇
    ，使黃啟峻心生畏懼，足生危害於安全。隨之甲女、李東祐
    、游善淳、葉進聲、張菀庭、古志瑋、詹正皓等人，另基於
    使他人行無義務之事等犯意聯絡，以「處理」該事件為由，
    要求黃啟峻隨渠等前往「南陽公園」談判，黃啟峻見對方人
    多勢眾而心生畏懼，遂於詹正皓乘坐於右前座、古志瑋乘坐
    於後座，而由黃啟峻受渠2人控制下駕駛4710-XY號自用小客
    車；游善淳駕駛2E-9329號自用小客車、附載張菀庭；李東
    祐駕駛QN-4393號自用小客車、附載葉進聲，雙車夾押黃啟
    峻所駕駛車輛之方式，押解黃啟峻駕駛車輛前往臺中市○○
    區○○路之「南陽公園」談判，以強暴、脅迫之方式使黃啟
    峻行無義務之事。旋經黃啟峻駕車停於南陽公園附近之「全
    家便利商店」門口，再與同行限制其自由之古志瑋、詹正皓
    ，於受渠等支配力情形下，以併行徒步方式進入前開公園內
    之涼亭，並與自稱甲女之乾父、母及甲女、李東祐、游善淳
    、葉進聲、張菀庭、古志瑋、詹正皓等人談判。嗣黃啟峻談
    判過程中提及報警，並以電話通知其父報警前往公園，眾人
    遂一哄而散。
二、案經黃啟峻訴由臺中縣警察局（現已改制為臺中市政府警察
    局）豐原分局報告偵辦。
            證據並所犯法條
一、證據及待證事實：
    ┌─┬─────────┬────────────┐
    │編│供述及非供述證據  │待證事實                │
    │號│                  │                        │
    ├─┼─────────┼────────────┤
    │一│被告李東祐於警局初│被告李東祐與同案被告甲女│
    │  │詢及本署偵訊時之供│於甲女與告訴人黃啟峻進入│
    │  │述                │旅店前、後及2人為性交行 │
    │  │                  │為時，均以電話相互聯繫；│
    │  │                  │並與被告游善淳、葉進聲、│
    │  │                  │張菀庭、古志瑋、詹正皓等│
    │  │                  │人，分駕2輛自用小客車前 │
    │  │                  │往告訴人等投宿之汽車旅店│
    │  │                  │，進入旅店後由被告古志瑋│
    │  │                  │、詹正皓搭乘告訴人所駕駛│
    │  │                  │車輛押車等方式，使告訴人│
    │  │                  │心生畏懼而隨渠等前往南陽│
    │  │                  │公園等事實              │
    ├─┼─────────┼────────────┤
    │二│被告游善淳於警局初│被告游善淳夥同被告李東祐│
    │  │詢及本署偵訊時之供│並與被告葉進聲、張菀庭、│
    │  │述                │古志瑋、詹正皓等人，分駕│
    │  │                  │2輛自用小客車前往告訴人 │
    │  │                  │投宿之汽車旅店；進入旅店│
    │  │                  │後，由被告古志瑋、詹正皓│
    │  │                  │搭乘告訴人所駕駛車輛押車│
    │  │                  │等方式，使告訴人心生畏懼│
    │  │                  │而隨渠等前往南陽公園等事│
    │  │                  │實                      │
    ├─┼─────────┼────────────┤
    │三│被告葉進聲於警局初│被告葉進聲夥同被告李東祐│
    │  │詢及本署偵訊時之供│並與被告游善淳、張菀庭、│
    │  │述                │古志瑋、詹正皓等人，分駕│
    │  │                  │2輛自用小客車前往告訴人 │
    │  │                  │等投宿之汽車旅店；進入旅│
    │  │                  │店後，由被告古志瑋、詹正│
    │  │                  │皓搭乘告訴人所駕駛車輛押│
    │  │                  │車等方式，使告訴人心生畏│
    │  │                  │懼而隨渠等前往南陽公園等│
    │  │                  │事實                    │
    ├─┼─────────┼────────────┤
    │四│被告張菀庭於警局初│被告張菀庭夥同被告並與被│
    │  │詢及本署偵訊時之供│告李東祐、葉進聲、游善淳│
    │  │述                │、古志瑋、詹正皓等人，分│
    │  │                  │駕2輛自用小客車前往告訴 │
    │  │                  │人等投宿之汽車旅店；進入│
    │  │                  │旅店後，由被告古志瑋、詹│
    │  │                  │正皓搭乘告訴人所駕駛車輛│
    │  │                  │押車等方式，使告訴人心生│
    │  │                  │畏懼而隨渠等前往南陽公園│
    │  │                  │等事實                  │
    ├─┼─────────┼────────────┤
    │五│被告古志瑋於警局初│被告古志瑋夥同被告李東祐│
    │  │詢及本署偵訊時之供│並與被告葉進聲、張菀庭、│
    │  │述                │游善淳、詹正皓等人，分駕│
    │  │                  │2輛自用小客車前往告訴人 │
    │  │                  │等投宿之汽車旅店；進入旅│
    │  │                  │店後，由被告古志瑋、詹正│
    │  │                  │皓搭乘告訴人所駕駛車輛押│
    │  │                  │車等方式，使告訴人心生畏│
    │  │                  │懼而隨渠等前往南陽公園等│
    │  │                  │事實                    │
    ├─┼─────────┼────────────┤
    │六│同案被告甲女於警局│同案被告甲女於與告訴人進│
    │  │初詢之供述        │入汽車旅館前、後，均以電│
    │  │                  │話通知被告李東祐其行蹤與│
    │  │                  │欲進入汽車旅館泡湯；與告│
    │  │                  │訴人為性交行為時接聽被告│
    │  │                  │李東祐之來電；並開啟旅店│
    │  │                  │307號房車庫鐵捲門使被告 │
    │  │                  │等進入，並與被告等一同前│
    │  │                  │往南陽公園談判等事實    │
    ├─┼─────────┼────────────┤
    │七│告訴人黃啟峻於警局│犯罪事實之全部；被告李東│
    │  │初詢及本署偵訊時之│祐於尼斯堡汽車旅館307號 │
    │  │指訴              │房內以「你討打」，隨之所│
    │  │                  │有人衝上前作勢毆打狀等言│
    │  │                  │語及舉動，使告訴人心生畏│
    │  │                  │懼；被告古志瑋、詹正皓以│
    │  │                  │押車方式，命告訴人前往南│
    │  │                  │陽公園談判，告訴人因害怕│
    │  │                  │遭圍毆等身體安全顧慮，遂│
    │  │                  │違反其意願與渠等前往等事│
    │  │                  │實                      │
    ├─┼─────────┼────────────┤
    │八│證人即尼斯堡汽車旅│被告等一行人欲進入307號 │
    │  │館服務人員劉俊谷於│房，經證人攔阻後撥打307 │
    │  │警局詢問時之證述  │號房嘗試聯繫，惟甲女隨即│
    │  │                  │開啟房室鐵捲門接應被告等│
    │  │                  │進入；告訴人於被告等進入│
    │  │                  │後隨渠等外出說話，復與被│
    │  │                  │告中之2人返回307房內駕駛│
    │  │                  │車輛離去；甲女當時神情正│
    │  │                  │常無異狀等事實          │
    ├─┼─────────┼────────────┤
    │九│尼斯堡汽車旅館投宿│告訴人駕車附載甲女投宿時│
    │  │租房日報表        │間為99年8月24日凌晨2時32│
    │  │                  │分，離開時間為凌晨4時11 │
    │  │                  │分，所駕駛車輛為4710-XY │
    │  │                  │號自用小客車等事實      │
    ├─┼─────────┼────────────┤
    │十│甲女所持有0929****│同案被告甲女與被告李東祐│
    │  │87號行動電話門號與│於99年8月23日晚間9時58分│
    │  │被告李東祐所持有09│起至翌日即24日凌晨3時46 │
    │  │00000000號行動電話│分許，有多達11通電話通聯│
    │  │門號通聯記錄、被告│及1通簡訊通聯等通報告訴 │
    │  │等進入汽車旅館櫃臺│人與被告所為活動等事實，│
    │  │錄影監視器節錄畫面│被告等早已對告訴人等將為│
    │  │                  │之行為有所掌控，卻待告訴│
    │  │                  │人與甲女為性交後，被告等│
    │  │                  │一行人進入前開旅店307號 │
    │  │                  │房興師問罪等事實        │
    ├─┼─────────┼────────────┤
    │十│告訴人遭被告等限制│告訴人停妥車輛下車後，仍│
    │一│自由押駛車輛至臺中│於被告古志瑋、詹正皓控制│
    │  │市○區○○路南陽公│下，步入公園內談判之事實│
    │  │園附近之超商前錄影│                        │
    │  │監視器節錄畫面    │                        │
    └─┴─────────┴────────────┘
二、核被告李東祐、游善淳、葉進聲、張菀庭、古志瑋等所為，
    均係犯刑法第305條恐嚇、第304條第1項以強暴、脅迫使人
    行無義務之事等罪嫌。被告等與共犯甲女、詹正皓有犯意之
    聯絡與行為之分擔，請依刑法第28條規定，論以共同正犯。
    再被告等成年人與未滿18歲之甲女共同實施犯罪，請依少年
    事件處理法第85條第1項規定加重其刑至1/2。又被告等所犯
    前開2罪，犯意各別，罪名有異，請分論併罰。末被告李東
    祐前因妨害自由案件，經臺灣臺中地方法院於96年3月26日
    、以95年度訴字第2182號判處有期徒刑3月確定，於97年4月
    23日易科罰金執行完畢；被告古志瑋前因犯竊盜罪，經臺灣
    臺中地方法院於95年8月21日、以95年度易字第1045號判處
    有期徒刑確定，於98年3月23日保護管束期滿執行完畢（均
    有本署刑案資料查註紀錄表在卷可稽）後5年內，故意再犯
    有期徒刑以上之本罪，均為累犯，請皆依刑法第47條第1項
    規定加重其刑。
三、依刑事訴訟法第251條第1項提起公訴。
            此  致
臺灣臺中地方法院
中    華    民    國   100    年    6     月    8     日
                              檢察官 陳  佞  如